臺灣高等法院刑事判決　　　　　　　 100年度上訴字第2998號
上　訴　人
即　被　告　鄭淑貞
選任辯護人　吳俊達律師
上列上訴人因違反毒品危害防制條例案件，不服臺灣板橋地方法
院100年度訴字第809號，中華民國100年8月25日第一審判決（起
訴案號：臺灣板橋地方法院檢察署100年度偵字第1604號），提
起上訴，本院判決如下：
    主  文
原判決關於鄭淑貞部分撤銷。
鄭淑貞共同販賣第二級毒品，處有期徒刑肆年。扣案如附表二、
三所示之手機貳支，均沒收；未扣案販賣第二級毒品所得新臺幣
陸仟元，沒收，如全部或一部不能沒收時，以其與王志森、徐曉
傑之財產連帶抵償之。
    事  實
一、鄭淑貞明知甲基安非他命係毒品危害防制條例第2條第2項第
    2款規定列管之第二級毒品，不得非法持有、販賣，竟與王
    志森、徐曉傑共同基於意圖販賣第二級毒品甲基安非他命以
    營利之犯意聯絡，於99年11月11日某時，王志森接獲韓淑芬
    來電，表示欲購買新臺幣（下同）6000元之第二級毒品甲基
    安非他命，經囑咐鄭淑貞交付該毒品甲基安非他命予韓淑芬
    ，並向韓淑芬收取6000元，鄭淑貞因不知其究應自其前向王
    志森所取得數量不詳之第二級毒品甲基安非他命中，交付若
    干重量之第二級毒品甲基安非他命予韓淑芬，遂於同日18
    時45分29秒時，以其持用之0000000000號行動電話，撥打徐
    曉傑所持用之0000000000號行動電話，向徐曉傑詢問6000元
    應包裝若干重量之第二級毒品甲基安非他命予韓淑芬，經徐
    曉傑回稱4公克後，鄭淑貞即依徐曉傑指示，在其位於新北
    市○○區○○路1段213號10樓住處，將包裝好之第二級毒品
    甲基安非他命4公克1小包交付韓淑芬，並收受韓淑芬交付之
    價金6000元，而完成毒品交易；迨韓淑芬返家後，發覺鄭淑
    貞交付之第二級毒品甲基安非他命數量與其之前所購買同價
    額而數量應為之4.25公克不同，而於同日22時03分11秒時，
    以其持用之0000000000號行動電話撥打徐曉傑持用之000000
    0000號行動電話，表示王志森平常出售予其之同價額第二級
    毒品甲基安非他命數量均為4.25公克，而要求徐曉傑補足，
    徐曉傑因而於電話中允諾擇期補足。嗣因新北市政府警察局
    中正第一分局警員，於99年11月22日23時30分許，持搜索票
    至鄭淑貞位於新北市○○區○○路一段213號10樓住處，查
    獲鄭淑貞，並扣得鄭淑貞所有供本件販賣第二級毒品甲基安
    非他命所用之手機1支（含門號0000000000號之SIM卡1張）
    ，而徐曉傑所有供聯繫鄭淑貞所用之手機1支（含門號00000
    00000號之SIM卡），亦經警於99年11月21日23時許，在徐曉
    傑位於新北市○○區○○路188號24樓之1租屋處扣得，而查
    獲上情。
二、案經臺灣板橋地方法院檢察署檢察官因偵辦王志森涉犯本件
    販賣毒品甲基安非他命乙案而自動檢舉偵查起訴。
    理  由
一、被告以外之人於審判外之陳述，雖不符同法第159條之1至第
    159條之4之規定，而經當事人於審判程序同意作為證據，法
    院審酌該言詞陳述或書面陳述作成時之情況，認為適當者，
    亦得為證據。當事人、代理人或辯護人於法院調查證據時，
    知有第159條第1項不得為證據之情形，而未於言詞辯論終結
    前聲明異議者，視為有前項之同意，此據同法第159條之5規
    定甚明。本件以下實體所認定之證據，如屬傳聞證據，因公
    訴人、被告、選任辯護人均先後於本院準備程序中及審判期
    日表示無意見，且迄至言詞辯論終結前亦未再聲明異議，而
    本院審酌上開證據資料製作時之情況，尚無違法不當之瑕疵
    ，且為證明本件犯罪事實所必要，應認為有證據能力。
二、訊據上訴人即被告鄭淑貞供承有於99年11月11日，在其位於
    新北市○○區○○路1段213號10樓住處，交付重4公克之第
    二級毒品甲基安非他命1小包（下稱甲基安非他命）予韓淑
    芬，其並經向韓淑芬收受6000元等情，惟矢口否認有販賣第
    二級毒品之犯行，辯稱：伊是和韓淑芬各出6000元一起合資
    12 000元向王志森購買甲基安非他命8公克，不是伊販賣甲
    基安非他命給韓淑芬，是由韓淑芬打電話向王志森買，韓淑
    芬先給伊6000元，本來伊等要一起去，但因韓淑芬臨時有事
    ，所以由伊出面去買，伊拿回8公克甲基安非他命，回家後
    分成2包，韓淑芬到伊家，伊將其中1包交給他；因之前韓淑
    芬跟伊說12000元可買8.5公克的甲基安非他命，但伊拿回來
    的只有8公克，才會打電話給徐曉傑說只有8公克，但實際上
    每包應該4.25公克，要怎麼分裝，徐曉傑說就這樣就可以了
    云云。惟查：
(一)被告如何於上揭時地，因證人韓淑芬向王志森購買6000元之
    毒品甲基安非他命，嗣經由被告自共犯王志森拿取之甲基安
    非他命，予以包裝4公克1包後，於上開時地交付該包甲基安
    非他命予證人韓淑芬，並經自證人韓淑芬收受6000元等事實
    ，業據證人韓淑芬於偵查中及原審法院審理時證述綦詳在卷
    ，依證人韓淑芬於偵查中證稱：伊本來委託鄭淑貞去向王志
    森幫伊買毒品，買（甲基）安非他命6000元4公克，結果徐
    曉傑載鄭淑貞回來，因為伊拿到（甲基）安非他命後覺得有
    少，就打電話給徐曉傑，問說毒品是4.25公克還是4公克，
    徐曉傑說是4公克，伊說王志森都是給伊4.25公克，他說沒
    關係下次再補給伊，伊叫他改天補伊0.5公克等語（見99 年
    度偵字第30711號卷第177頁反面），嗣於原審法院審理時證
    稱：99年11月11日左右，伊有跟王志森買（甲基）安非他命
    ，當時買4公克，金額6000元。由鄭淑貞去跟王志森拿，他
    拿回來之後，伊去他家找他拿；伊是有把錢交給鄭淑貞，由
    鄭淑貞拿給王志森等語（見原審第70頁反面至第71頁）；證
    人韓淑芬明確證述本件向王志森購買6000元之毒品甲基安非
    他命之情，並由被告自王志森處拿取之毒品甲基安非他命中
    包裝4公克1包，交付證人韓淑芬，而證人韓淑芬並交付價金
    6000元予被告轉交王志森等事實；並參酌證人即共犯徐曉傑
    於偵查時證稱：卷附C29譯文（即附表一編號2）是伊與王志
    森販賣4公克的（甲基）安非他命給韓淑芬對話，這是賣給
    韓淑芬（甲基）安非他命，而且這4公克的（甲基）安非他
    命是從鄭淑貞那邊先給韓淑芬的，鄭淑貞那邊的（甲基）安
    非他命是王志森先給他的，韓淑芬拿到（甲基）安非他命之
    後，打電話給伊說（甲基）安非他命重量不足，伊有說要補
    給他，錢是6000元，韓淑芬是將錢交給鄭淑貞，鄭淑貞的錢
    不是交給伊，而是交給王志森。另卷附C28譯文（即附表一
    編號1），就是上述C29譯文小芬（指韓淑芬）要拿的那一次
    ，鄭淑貞先包了含袋4.3公克（甲基）安非他命，當時伊從
    王志森那裡載鄭淑貞回家，伊已經回家後，韓淑芬打電話給
    鄭淑貞要（甲基）安非他命，鄭淑貞又打電話給伊說小芬要
    （甲基）安非他命，她說會先包4公克的（甲基）安非他命
    給小芬，所以C28及C29的譯文是有關的等語（見99年度偵字
    第30711號卷第138頁正面），嗣於原審法院審理時證稱：卷
    附編號C28之通訊監察譯文，是伊與鄭淑貞之通聯，對話內
    容中，鄭淑貞問伊「1包要多重」，伊回答「4.3」，這應該
    是指（甲基）安非他命，（甲基）安非他命應該是要給韓淑
    芬等語（見原審卷第96頁）；此亦足資佐證證人韓淑芬因向
    王志森購買6000元之毒品甲基安非他命，而被告先行自共犯
    王志森拿取之毒品甲基安非他命中，不知應交付若干重量之
    毒品甲基安非他命予證人韓淑芬，因而打電話詢問共犯徐曉
    傑，經徐曉傑告知含袋重4.3公克，被告因而包裝1包含袋重
    4.3公克之毒品甲基安非他命交付予證人韓淑芬，此證人即
    共犯王志森亦於原審法院審理時證稱：99年11月11日左右，
    韓淑芬有跟伊聯絡，說要買（甲基）安非他命，當時不是韓
    淑芬來拿，是鄭淑貞到伊家拿，原本是韓淑芬要來拿，後來
    好像他有事就沒有來，毒品是韓淑芬跟伊聯絡，是韓淑芬要
    的等語（見原審卷第74至76頁）。而王志森、徐曉傑亦因與
    被告共犯本件販賣第二級毒品甲基安非他命予證人韓淑芬之
    犯行，分別經臺灣板橋地方法院於100年5月19日、8月25 日
    以100年度訴字第34號、100年度訴字第676號判決共同販賣
    第二級毒品罪，各被判處有期徒刑2年2月在案，亦有該刑事
    判決書在卷可參（見臺灣板橋地方法院100年度訴字第34 號
    影印卷一、二）。
(二)被告雖於原審法院審理時及本院審理時辯稱伊係與韓淑芬各
    出資6000元而合資12000元向王志森購買8公克之毒品甲基安
    非他命云云，而證人韓淑芬於原審法院審理時亦附和被告所
    辯，證述有與被告合資向王志森購買本件毒品甲基安非他命
    云云。惟查；
(１)甲基安非他命係屬毒品危害防制條例列管之第二級毒品，不
    得非法販賣，政府查緝販賣毒品案件甚嚴，且販賣第二級毒
    品罪之法定刑為無期徒刑、7年以上有期徒刑，處罰甚重，
    倘本件被告確僅係與證人韓淑芬合資向王志森購買毒品甲基
    安非他命，何以未於警詢及偵查時，即就此有利於己之重要
    事證為供述，被告且否認有交付何毒品甲基安非他命予證人
    韓淑芬之情，而迄證人韓淑芬於原審法院審理時到庭為上開
    證述後始附和證人韓淑芬之所述，供承有向證人韓淑芬收受
    6000元，並交付4公克之毒品甲基安非他命予證人韓淑芬之
    事實，並辯稱伊與證人韓淑芬合資向王志森購買本件毒品甲
    基安非他命云云，其所述是否事實，已有可疑。且依被告於
    警詢時供稱：伊從來沒有跟人家買過安非他命，伊所施用的
    安非他命都是鄭怡萍帶來的，不用錢。99年11月11日18時45
    分29秒之通聯譯文內容中，0.3是指夾鏈袋，4.3指的是4個
    、3個，伊記得是F1的某種藥品，伊不認識云云（見同上偵
    字第30711號卷第289頁反面、第290頁反面、第291頁正面）
    ；於偵查時則供稱：伊並無交付毒品予韓淑芬，C28及C29的
    通訊譯文是伊跟（徐）曉傑講伊妹妹要的，是伊妹妹不曉得
    去哪個藥局開的藥，上面的藥有一個F及一個1，是（徐）曉
    傑跟伊要那個藥，伊說不知道云云（見同上偵字第30711號
    卷第196頁）；嗣於原審100年4月20日準備程序時仍供稱：
    99 年11月11日徐曉傑開車載伊回三重住處，開車到一半韓
    淑芬打電話給徐曉傑，伊不知道韓淑芬跟徐曉傑怎麼弄的，
    徐曉傑是先載伊回家，伊從來沒有拿安非他命或甲基安非他
    命給韓淑芬，他們常常叫伊拿，可是伊不要云云（見原審卷
    第38 頁）；依上，被告自警詢至原審準備程序時，始終否
    認有交付毒品甲基安非他命予韓淑芬及收取6000元之事實，
    而迄至原審100年7月7日審理時，證人韓淑芬到庭證述：伊
    向王志森購買4公克6000元安非他命，是跟被告合夥，伊有
    拿6000元給被告，而由被告去跟王志森拿的云云（見原審卷
    第71至74頁）後，被告始改稱：伊係與韓淑芬各出資6000元
    合資買甲基安非他命，當天伊有拿毒品給韓淑芬云云（見原
    審卷第74頁），惟證人韓淑芬於原審審理時證稱：99年11月
    11日左右，跟王志森購買安非他命4公克，金額為6000元，
    由伊與被告合夥，由被告代表去跟王志森拿，我們是金錢上
    的合夥，本次6000元的部分，包含鄭淑貞的，我們一人出一
    半等語（見原審卷第70頁反面），嗣改稱：鄭淑貞要去找王
    志森的當天，伊把錢拿給鄭淑貞，伊拿了6000元給他等語（
    見原審卷第71頁反面），旋復證稱：這6000元是伊與鄭淑貞
    一人一半等語（見原審卷第72頁），嗣再改稱：伊當時係向
    王志森表示要拿兩個，一個是指鄭淑貞，一個是指伊，所謂
    一個是指4.25公克，1個的金額為6000元，所以由伊與被告
    各出資6000元，向王志森購買8點多公克的甲基安非他命云
    云（見原審卷第72、73頁），證人韓淑芬就其與被告究各自
    出資若干金額合資向王志森購買本件毒品甲基安非他命之重
    要情節，前後所述竟不一，其是否事實，亦非無可疑，且核
    與被告上開於原審審理時所供係與證人韓淑芬各自出資6000
    元，向王志森購買8公克之毒品甲基安非他命等語亦有不符
    。況查之所以需合資購買，必係因款項不足以購買最低數量
    ，始有與他人合資購買之必要，茲依證人韓淑芬上揭所述，
    其在此之前，即曾向王志森購買6000元之毒品甲基安非命4.
    25公克，以6000元即得購買如此數量之毒品甲基安非命，此
    次又何需與被告合資購買。另就如何分得所購得之毒品甲基
    安非命，證人韓淑芬於原審法院審理時始則證稱：伊與被告
    合資購買之甲基安非他命，由被告向王志森購入取回時，是
    一大包尚未分裝，由伊與被告當場分裝；伊當時正在工作，
    不能在外逗留太久，因此拿了就走，返家時以電子磅秤秤重
    ，始發現重量不足等語（見原審卷第73頁），嗣則改稱：當
    日係由被告自行在住處分裝好之後，再將甲基安非他命交付
    予伊，伊並不知王志森實際交付多少數量之甲基安非他命予
    被告等語（見原審卷第74頁），倘依證人韓淑芬所述向王志
    森購入之毒品甲基安非他命係一大包，並在被告住處分裝，
    則僅需將所購得之毒品甲基安非他分成兩份，並各取一份即
    可，何以於返家後始認毒品重量不足，而此時證人韓淑芬又
    何以非向被告反應，反撥打電話向徐曉傑查問6000元究可購
    得若干重量之毒品甲基安非他命，並要求徐曉傑補足，實有
    違情理。
(２)依附表一編號1所示被告與徐曉傑之通訊內容，暨依徐曉傑
    上開證述，被告係以電話向徐曉傑詢問證人韓淑芬向王志森
    購買之6000元毒品甲基安非他命，究應交付若干重量之毒品
    甲基安非他命，而附表一編號2所示內容，則係證人韓淑芬
    向徐曉傑查問，其自被告收受之本件所購得之6000元毒品甲
    基安非他命，何以其重量與之前向王志森以同價額購得之數
    量不同，於電話中，被告及證人韓淑芬均未提及二人有合資
    購買本件毒品甲基安非他命之情，而若本件確係被告與證人
    韓淑芬合資向王志森購買毒品甲基安非他命，衡情，證人韓
    淑芬若認所取得之數量與之前以同價額向王志森購買之數量
    不同，理應向被告詢問，始符常理，惟何以其竟係向徐曉傑
    查問，並要求補足，是被告及證人韓淑芬事後翻異前詞，以
    本件係二人合資向王志森購買毒品甲基安非他命，要屬圖卸
    刑責及迴護之詞，殊非可採。
(３)至證人即共犯王志森雖於原審法院審理時證稱：伊確曾在住
    處交付價值12000元之甲基安非他命8.5公克予被告，但被告
    因為在伊住處賭博，將錢全數輸光，以致伊始終未收受該次
    毒品交易之價金云云（見原審卷第74頁反面、第75頁），然
    此核與王志森於偵查時所供：伊販賣甲基安非他命予韓淑芬
    ，均係韓淑芬自行至其位於新北市○○區○○路188號28樓
    之3住處取得，從未透過被告等語（見同上偵字第30711號卷
    第205、206頁）不符，亦與證人韓淑芬於原審法院審理時證
    稱：確曾將6000元交付予被告等語（見原審卷第71、74頁）
    ，暨被告於原審審理時供稱：韓淑芬有交錢給伊，伊一定會
    將錢交給王志森，不可能收到韓淑芬的錢未交給王志森等語
    （見原審卷第78頁）不符，參酌王志森於原審法院審理時，
    經原審質以其證詞何以與偵查時所述不符時，供稱：因為在
    法庭上聽到韓淑芬講到6千、6千，伊才知道韓淑芬與鄭淑貞
    合夥的事情，伊已經忘了是否是韓淑芬親自來伊住處，看到
    譯文後，想到韓淑芬有一次到伊住處賭博把錢輸光等語（見
    原審卷第77頁反面），顯見共犯王志森係因於原審法院審理
    時在場聽聞證人韓淑芬之證詞，受被告與證人韓淑芬之影響
    ，始附和而為上開證述，已難採為有利被告之認定；再本件
    證人韓淑芬向王志森購買之毒品甲基安非他命，係由被告交
    付予證人韓淑芬，徐曉傑並未接觸系爭毒品甲基安非他命乙
    節，已如前述，是王志森於原審法院審理時證稱：鄭淑貞說
    韓淑芬有委託她來拿，但伊堅持不願意把東西交給鄭淑貞，
    而是把毒品交給徐曉傑，後來鄭淑貞要走的時候，伊打電話
    叫徐曉傑上來，把毒品交給徐曉傑等語（見原審卷第76頁、
    第77頁反面），顯非事實，王志森一再強調係委託徐曉傑將
    毒品甲基安非他命交付予證人韓淑芬，目的無非在使徐曉傑
    扛起交付毒品甲基安非他命予證人韓淑芬之責任，以使被告
    得以脫免刑責，其意在迴護被告之意圖，至為灼然，是王志
    森之立場明顯偏頗，其所為上開於原審法院審理時之證述實
    難採為有利被告之憑據，顯見被告與證人韓淑芬並無合資12
    000元向王志森購買毒品甲基安非他命之事實。
(三)綜上所述，本件係證人韓淑芬撥打電話欲向王志森購買6000
    元之毒品甲基安非他命，而指示被告交付該毒品甲基安非他
    命予證人韓淑芬，並向證人韓淑芬收取6000元，因被告不知
    其原向王志森拿取之毒品甲基安非他命究應包裝若干重量交
    付，因而於附表一編號1所示時間，撥打電話詢問徐曉傑，
    並在其住處交付該包裝好之4公克毒品甲基安非他命1包予證
    人韓淑芬，且收受證人韓淑芬交付之價金6000元，嗣因證人
    韓淑芬發覺自被告處取得之毒品海洛因數量與其之前向王志
    森同價額購買之數量不同，始撥打電話向徐曉傑詢問，並表
    示王志森之前所交付之6000元毒品甲基安非他命重量為4.25
    公克，徐曉傑因而應允擇期補足數量；依此，證人韓淑芬雖
    係以電話聯絡王志森購買本件毒品甲基安非他命，然被告既
    受王志森指示交付本件毒品甲基安非他命予證人韓淑芬，並
    收受證人韓淑芬交付之價金6000元，由被告分工交付毒品及
    收受毒品交易價金之販賣毒品構成要件行為；其有共同參與
    本件販賣第二級毒品甲基安非他命犯行甚明，至徐曉傑若非
    亦共同參與本件販賣第二級毒品甲基安非他命犯行，被告應
    無於受王志森指示交付毒品甲基安非他命予證人韓淑芬，而
    不知應交付若干重量時，即以電話向徐曉傑詢問，而徐曉傑
    並隨即告知應交付證人韓淑芬若干重量之毒品甲基安非他命
    ，另證人韓淑芬於發覺自被告處取得之毒品甲基安非他命數
    量與其之前向王志森同價額購得之數量不同時，亦即撥打電
    話向徐曉傑詢問、確認毒品甲基安非他命重量，徐曉傑並因
    而應允擇期補足數量，是被告、王志森及徐曉傑就本件販賣
    第二級毒品甲基安非他命予證人韓淑芬之犯行，顯具有犯意
    聯絡及行為分擔，被告應與王志森、徐曉傑共負本件販賣第
    二級毒品甲基安非他命罪責甚明。
(四)按販賣毒品係政府嚴予查緝之違法行為，非可公然為之，亦
    無公定之價格，無論瓶裝或紙包，均可任意分裝增減分量。
    而每次買賣之價差，亦隨時依雙方資力、關係之深淺、需求
    之數量、來源是否充裕、販賣者是否渴求資金、查緝是否嚴
    緊、購買者被查獲時供述購買對象之風險評估等，而異其標
    準，非可一概而論。販賣之利得除經坦承及價量俱臻明確外
    ，委難察得實情。販賣之人從價差或量差中牟利方式雖異，
    但其圖利之非法販賣行為則一。要之，販賣毒品甲基安非他
    命，事涉重典，其價格昂貴，取得亦不易，苟無厚利可圖，
    殊無甘冒被查緝法辦重刑之危險，亦無任意將毒品無償讓與
    他人之可能，是其販入之價格必較售出之價格低廉，而有從
    中賺取買賣差價牟利之意圖及事實，自屬符合社會一般之合
    理經驗及論理判斷。以本件被告與王志森及徐曉傑等三人共
    同販賣毒品甲基安非他命，所販賣之毒品數量及金額，就一
    般而言，非屬少量，且以被告等三人與證人韓淑芬雖係朋友
    ，然並非至親好友，苟無利得，被告等人應無甘冒被查緝法
    辦之風險、平白無端提供毒品予證人韓淑芬之理，另查本件
    共犯王志森及徐曉傑二人，除涉犯本件販賣第二級毒品甲基
    安非他命予韓淑芬之犯行外，尚涉犯販賣第二級毒品甲基安
    非他命予其他多人，此據王志森及徐曉傑供承在卷，並均經
    判處罪刑在案，有上開刑事判決書可參，是本件被告與王志
    森及徐曉傑等三人共同販賣毒品甲基安非他命予證人韓淑芬
    ，顯有藉以從中牟利之意圖，本件被告基於營利之意思，而
    與共犯王志森、徐曉傑共同販賣毒品甲基安非他命予證人韓
    淑芬以營利，應堪認定。
(五)綜上所述，被告上揭所辯，要屬圖卸刑責之詞，均不足採信
    。本件事證明確，被告販賣第二級毒品犯行，堪予認定，應
    予依法論科。
三、按甲基安非他命係毒品危害防制條例第2條第2項第2款所規
    定列管之第二級毒品，不得非法持有、販賣，被告非法販賣
    甲基安非他命，核其所為，係犯毒品危害防制條例第4條第2
    項之販賣第二級毒品罪。被告上開販賣第二級毒品甲基安非
    他命前持有第二級毒品甲基安非他命之低度行為，應為其販
    賣之高度行為吸收，自不另論罪。被告所犯上開販賣第二級
    毒品犯行，與王志森、徐曉傑之間，具有犯意聯絡及行為分
    擔，均為共同正犯。
四、原審以被告販賣第二級毒品犯行明確，而予論罪科刑，固非
    無見。惟查：（一）證人韓淑芬係撥打電話直接向共犯王志
    森聯絡購買本件第二級毒品甲基安非他命，而由被告依王志
    森之指示，將該毒品交付予證人韓淑芬，並收取價款，原審
    認證人韓淑芬係撥打電話予被告，表示欲購買毒品甲基安非
    他命，其認定核與事實不符，尚有未當；（二）原審雖認被
    告與王志森、徐曉傑共犯本件販賣第二級毒品甲基安非他命
    犯行，然就其等間如何為犯意聯絡及分擔之犯罪情節，暨如
    何具有營利之意圖等，疏未於判決理由內詳加敘明，亦有未
    當。被告上訴意旨猶執陳詞否認犯罪，固無理由，惟原判決
    關於被告部分既有可議，自應由本院予以撤銷改判。而查被
    告所為販賣第二級毒品之犯行固值非難，惟被告所犯本件販
    賣第二級毒品之犯行，僅有一次，販賣毒品之數量約4公克
    ，數量尚非龐大，且販賣毒品金額僅6000元，犯罪所得不多
    ，因被告犯罪而影響之社會層面非屬廣大，所侵害之法益亦
    屬有限，與一般之販賣毒品係為求鉅額獲利或查獲之毒品多
    達數百、數千公克之情形有別，且被告並僅係一時依共犯王
    志森之指示送交毒品及收取價款，犯罪情節尚屬輕微，其因
    一時失慮，致觸犯重典，觀其犯罪之情狀，實屬情輕法重，
    客觀上足以引起一般同情，顯有堪資憫恕之處，縱處以法定
    最低刑度猶嫌過重，爰依刑法第59條之規定，減輕其刑。並
    審酌被告之素行、犯罪之動機、目的、手段，明知毒品對於
    人體有莫大之戕害，竟漠視毒品之危害性，竟與王志森、徐
    曉傑共同販賣第二級毒品予韓淑芬，不僅戕害他人身體健康
    ，更助長毒品氾濫，又毒品氾濫具有滋生其他刑事犯罪之潛
    在危險，影響社會治安甚鉅，被告犯後飾詞否認，毫無悔意
    ，原不應輕罰，惟念及被告前無犯罪經判刑之紀錄，素行尚
    稱良好，被告與他人共同販賣第二級毒品予韓淑芬之金額僅
    6000元，犯罪所得不多，犯罪手段和平，販賣毒品而流通之
    毒品甲基安非他命約4公克，數量非鉅，所販賣者並僅證人
    韓淑芬一人，危害社會治安之程度，尚屬有限，犯罪情節亦
    非重等一切情狀，仍量處有期徒刑4年。又按沒收物倘均已
    扣案，無全部或一部不能沒收之情形，無庸依毒品危害防制
    條例第19條第1項後段諭知如全部或一部不能沒收時追徵其
    價額或以其財產抵償之（最高法院95年度臺上字第3133號判
    決意旨參照）。扣案如附表二所示之手機1支（含門號00000
    00000號SIM卡1張），為被告所有，業據被告供承在卷（見
    同上偵字第30711號偵卷第288頁反面及原審卷第38頁），而
    該手機1支係供被告販賣第二級毒品予韓淑芬時，與共犯徐
    曉傑聯繫使用，已如前述，並有附表一編號1所示之監聽譯
    文1份在卷可參，堪認係供被告販賣本件第二級毒品所用，
    爰依毒品危害防制條例第19條第1項規定，宣告沒收。至徐
    曉傑所持以聯繫被告、韓淑芬之如附表三所示之手機1支（
    含門號0000000000號SIM卡1張），亦經新北市政府警察局中
    正第一分局警員，於99年11月21日23時許，持搜索票在徐曉
    傑位於新北市○○區○○路188號24樓之1租屋處扣得，此據
    徐曉傑於偵查中及原審另案審理時供明在卷（見同上偵字第
    30711號卷第262頁反面及原審100年度訴字第34號卷(二)第49
    頁），並有附表一所示之監聽譯文1份在卷可佐，則基於責
    任共同原則，爰依毒品危害防制條例第19條第1項規定，併
    予宣告沒收。另按共同正犯犯罪所得之財物為新臺幣時，因
    係合併計算，且於全部或一部不能沒收時以其財產抵償之，
    為避免執行時發生重複沒收、抵償之情形，故各共同正犯之
    間係採連帶沒收主義，於裁判時應諭知被告共同犯罪所得財
    物應與其他共同正犯連帶沒收，如全部或一部不能沒收時，
    應以其等財產連帶抵償之（最高法院98年度臺上字第6920號
    判決要旨參照）。查被告與王志森、徐曉傑共同販賣本件第
    二級毒品之所得6000元，業經韓淑芬交付被告，此經韓淑芬
    證述在卷（見原審卷第71、74頁），而被告亦不否認韓淑芬
    曾將購買毒品之價金6000元交付與伊等語（見原審卷第74頁
    ），雖該6000元，並未扣案，然因屬被告與王志森、徐曉傑
    犯罪所得之財物，應依毒品危害防制條例第19條第1項規定
    ，由被告與王志森、徐曉傑連帶沒收之，如全部或一部不能
    沒收時，以被告與王志森、徐曉傑之財產連帶抵償之。至警
    方於99年11月22日23時30分許，在被告上揭住處扣得之第二
    級毒品甲基安非他命1包、吸食器2組、手機1支（含門號000
    0000000號之SIM卡1張）、電子磅秤1台，因被告否認為其所
    有，辯稱：均係伊胞妹鄭怡萍所有等語（見同上偵字第3071
    1號卷第288頁反面至第289頁），核與鄭怡萍於警詢時供稱
    ：上開扣案之第二級毒品甲基安非他命、吸食器2組、門號
    0000000000之手機1支、電子磅秤均為伊所有等語（見同上
    偵字第30 711號卷第293頁反面至第294頁）相符，此外，亦
    無任何證據顯示該等扣案物品，與被告所犯本件販賣第二級
    毒品之犯行，具有直接關連，依法自均不得於本案中併予宣
    告沒收，附此敘明。
據上論斷，應依刑事訴訟法第369條第1項前段、第364條、第299
條第1項前段，毒品危害防制條例第4條第2項、第19條第1項前段
，刑法第11條、第28條、第59條，判決如主文。
本案經檢察官楊秀琴到庭執行職務。
中    華    民    國   100    年    11    月    23    日
            刑事第七庭    審判長法  官  溫耀源
                                法  官  王復生
                                法  官  張傳栗
以上正本證明與原本無異。
如不服本判決，應於收受送達後10日內向本院提出上訴書狀，其
未敘述上訴之理由者並得於提起上訴後10日內向本院補提理由書
（均須按他造當事人之人數附繕本）「切勿逕送上級法院」。
                                書記官  林月蓉
中    華    民    國   100    年    11    月    23    日
附錄本案論罪科刑法條全文：
毒品危害防制條例第4條：
製造、運輸、販賣第一級毒品者，處死刑或無期徒刑；處無期徒
刑者，得併科新臺幣2,000萬元以下罰金。
製造、運輸、販賣第二級毒品者，處無期徒刑或7 年以上有期徒
刑，得併科新臺幣1,000 萬元以下罰金。
製造、運輸、販賣第三級毒品者，處5 年以上有期徒刑，得併科
新臺幣700 萬元以下罰金。
製造、運輸、販賣第四級毒品者，處3 年以上10年以下有期徒刑
，得併科新臺幣300 萬元以下罰金。
製造、運輸、販賣專供製造或施用毒品之器具者，處1 年以上7
年以下有期徒刑，得併科新臺幣100萬元以下罰金。
前5 項之未遂犯罰之。
附表一（即譯文C28至C29）：
┌──┬──────┬──────┬───────────────────┬───┐
│編號│通話時間    │通話對象    │通話內容                              │ 備註 │
├──┼──────┼──────┼───────────────────┼───┤
│ 1  │99年11月11日│鄭淑貞以0983│鄭淑貞：曉傑我那包裝紙是0.3 的我要裝多│99年度│
│    │18時45分29秒│785444行動電│        少…1 包要多重？              │偵字第│
│    │            │話撥打徐曉傑│徐曉傑：4.3啊                         │30711 │
│    │            │所持00000000│鄭淑貞：就全部、總共、這樣可以嗎      │號卷第│
│    │            │48行動電話  │徐曉傑：對、這樣就好了                │187 頁│
│    │            │            │鄭淑貞：早上不是說小芬回去不可以這樣子│      │
│    │            │            │        …這樣子就可以哦？            │      │
│    │            │            │徐曉傑：對啦…                        │      │
├──┼──────┼──────┼───────────────────┼───┤
│ 2  │99年11月11日│韓淑芬以0917│韓淑芬：剛那是你弄的嗎…剛是你載阿真回│同上  │
│    │22時3分11秒 │088588行動電│        來的嗎？                      │      │
│    │            │話撥打徐曉傑│徐曉傑：對啊                          │      │
│    │            │所持00000000│韓淑芬：我問你是425 (4.25 克) 還是4 (4│      │
│    │            │48行動電話  │        克) ？                        │      │
│    │            │            │徐曉傑：4吧                           │      │
│    │            │            │韓淑芬：老大今天都給我425             │      │
│    │            │            │徐曉傑：是喔…沒關係再補給妳就好…因為│      │
│    │            │            │        我們裝給人家都是這樣子…沒關係│      │
│    │            │            │        下次我再                      │      │
│    │            │            │韓淑芬：0.5、好改天                   │      │
│    │            │            │徐曉傑：妳是那2個                     │      │
│    │            │            │韓淑芬：對、今天拿的那個              │      │
│    │            │            │徐曉傑：好…                          │      │
└──┴──────┴──────┴───────────────────┴───┘
附表二：
99年11月33日23時10分許，在新北市○○區○○路一段213 號10
樓扣得
┌──┬──────────┬────────┬───────────┐
│編號│  扣案物品名稱      │  數  量        │  備     註           │
├──┼──────────┼────────┼───────────┤
│ 1  │手機（門號：00000000│1 支（含SIM 卡1 │鄭淑貞所有供販賣第二級│
│    │44 號）             │張）            │毒品所用。            │
└──┴──────────┴────────┴───────────┘
附表三：
99年11月21日23時許，在新北市○○區○○路188 號24樓之1 扣
得
┌──┬──────────┬────────┬───────────┐
│編號│  扣案物品名稱      │  數  量        │  備     註           │
├──┼──────────┼────────┼───────────┤
│ 1  │手機（門號：00000000│1 支（含SIM 卡1 │徐曉傑所有供販賣第二級│
│    │48號）              │張）            │毒品所用。            │
└──┴──────────┴────────┴───────────┘